臺灣臺北地方法院民事判決　　　　　　　　　　　　九十三年度勞簡上字第二一號
　　上　訴　　人　丁○○
　　兼訴訟代理人　丙○○
　　被上訴　　人　華眾營造工程股份有限公司
　　法定代理　人　乙○○
　　訴訟代理　人　甲○○
右當事人間給付工資事件，上訴人對於民國九十三年二月十九日本院台北簡易庭九十
二年度北勞簡字第一六０號第一審判決提起上訴，本院於民國九十三年十月二十日言
詞辯論終結，判決如下：
    主  文
上訴駁回。
第二審訴訟費用由上訴人負擔。
　　事實及理由
一、本件上訴人起訴主張：被上訴人自民國八十七年五月起僱用上訴人從事工地修改
    補強之臨時性工務，兩造依工地現場主任所開立點工單支付工資，爾後八十七年
    五月十二日起至同年八月二十九日所作之工資並未支付，迭經催討，被上訴人仍
    置之不理，為此依僱傭契約關係請求被上訴人給付上訴人新台幣（下同）二十一
    萬六千元及按法定利率計算遲延利息之判決。原審為上訴人全部敗訴之判決，上
    訴人提起上訴，上訴聲明：(一)原判決廢棄；(二)被上訴人應各給付上訴人十萬八千
    元，合計二十一萬六千元及自起訴狀繕本送達翌日起至清償日止按年息百分之五
    計算之利息。
二、被上訴人則以：上訴人係與訴外人三信鷹架有限公司（下稱三信公司）訂約，由
    三信公司承攬金堡商業大樓鷹架工程，上訴人為三信公司雇用之點工，兩造間無
    僱傭關係存在，工程期間除有一次被上訴人應三信公司之要求直接給付點工工資
    予上訴人外，其餘部分應由三信公司支付，被上訴人已付清與三信公司間之工程
    款項，並無積欠上訴人工資等語，資為抗辯。
三、上訴人主張被上訴人自八十七年五月起僱用上訴人從事工地修改補強之臨時性工
    務，尚積欠八十七年五月十二日至同年八月二十九日之工資各十萬八千元之事實
    ，固據上訴人提出證明書影本、點工總表、點工條據等件為證，惟被上訴人否認
    兩造間有僱傭關係存在，並以右揭情詞置辯。因之，本件兩造所爭執者為：兩造
    間於八十七年五月十二日起至同年八月二十九日間有無僱傭關係存在，被上訴人
    有無積欠該期間之工資。
四、按民法第四百八十二條規定：「稱僱傭者，謂當事人約定，一方於一定或不定之
    期限內為他方服勞務，他方給付報酬之契約。」，是判斷兩造間究有無成立僱傭
    契約關係，應就上訴人是否為被上訴人服勞務及被上訴人就上開勞務應否給付上
    訴人報酬等構成要件事實視之。本件上訴人認兩造間成立僱傭關係，係以被上訴
    人之工地主任許坤城出點工條據，而訴外人三信公司僱用上訴人並無包括點工部
    分，乃請求點工工資等情。惟被上訴人否認其與上訴人成立點工關係。上訴人所
    稱點工係指臨時工而言，即指按時計酬之臨時工，此有被上訴人提出之臨時點工
    卡可按（見原審卷第四十三頁以下），而依點工卡所載上訴人丙○○、丁○○自
    八十七年五月七日至八十七年七月十六日，各為十一工，點工工資各為三萬三千
    元，且上訴人已收取被上訴人簽發之支票，並在支票簽收聯上簽名（見原卷第四
    十九頁），復出具切結書表示領取工資確實無訛，今後有法律訴訟問題均由上訴
    人負完全責任等語（見原審卷第六十九頁、第七十一頁），上訴人就此並未爭執
    ，且其於本院提出之支票影本及財政部台北市國稅局核定之所得稅資料，均與前
    述支票簽收聯所示支票號碼與給付金額相符。是依上開證據顯示於八十七年七月
    十六日前之工資，被上訴人均已付清，並無積欠之事實。
五、至八十七年七月十七日以後點工工資，上訴人僅以點工總表、三信公司負責人張
    哲輝出之證明書與被上訴人公司對外點收單據為據（見原審卷第十九頁、第二十
    頁、第二十八至二十九頁）。但查，點工總表固記載曾於八十七年七月二十七日
    以後為系爭工程補修鷹架，但並無兩造人員之簽名確認，亦無上訴人出工之證明
    ，尚不足為憑；而由三信公司證明書：「本公司（三信鷹架有限公司）承攬華眾
    營及台拓營造之鷹架工程工工資，由代工丙○○委任收款。特立此證　三信鷹架
    有限公司　中華民國八十八年二月六日」之記載（見原審卷第十九頁），可知被
    上訴人公司鷹架工程係由三信公承包，而由上訴人代工，兩造間顯無僱傭關係存
    在，而所稱「委任上訴人丙○○」收取點工工資款，亦僅係三信公司委請上訴人
    領款，並非轉讓對被上訴人之債權，且由該證明書亦無從得知八十七年七月十七
    日以後被上訴人是否仍積欠工資。又前述對外點工單據記載：「華眾股份有限公
    司對外點工條據　茲因貴地工作需要，雇請三信股份有限公司工作人員前往施工
    ，經貴工地主任人員驗收認可後，對工作之人數與工數簽收回條。工地名稱：金
    堡大樓股份有限公司派工人員簽名：丁○○」等語（見原審卷第二十一頁、第一
    四０頁以下），惟部分點工條據則記載出工數名或配合勞檢所檢查出工人數十六
    工等語（見原審卷第一四七頁），而被上訴人所辯其係與三信公司簽約，僅有一
    次直接支付上訴人點工工資，其餘則係上訴人與三信公司間之關係，與被上訴人
    無關等語，亦據其提出工程驗收完成、付清工程尾款之證明（見原審卷第一０五
    以下、被上證一）。是故上開點工條據僅係證明曾出工人數經被上訴人員簽認證
    明，並無法證明兩造間有僱傭關係存在，而應由被上訴人再次支付，亦無法證明
    係上訴人單獨完工，被上訴人有積欠工資二十一萬六千元情事。
六、綜上所述，上訴人主張兩造間有僱傭關係，被上訴人尚積欠八十七年五月十二日
    起至同年八月二十九日間之工資等情，並不足取。被上訴人辯稱兩造間無僱傭關
    係存在，上訴人為訴外人三信公司員工，三信公司承攬被上訴人之鷹架工程，被
    上訴人已付清所有工程款項，上訴人與三信公司間之糾紛與其無關等情，應可採
    信。從而，上訴人本於僱傭關係請求被上訴人各給付上訴人十萬八千元及自起訴
    狀繕本送達翌日起至清償日止按年息百分之五計算遲延利息，為無理由，不應准
    許。其假執行之聲請亦失其依據，應併予駁回。原審為上訴人敗訴之判決及駁回
    其假執行之聲請，並無不合。上訴意旨指摘原判決不當，求予廢棄改判，為無理
    由，應予駁回。
七、結論：本件上訴為無理由，依民事訴訟法第四百三十六條之一第三項、第四百四
    十九條第一項、第七十八條，判決如主文。
中　　　華　　　民　　　國　　九十三　　年　　　十一　　月　　　十　　　日
                    　　　　　勞工法庭審判長法  官　張靜女
                                            法　官  賴錦華
　                                          法　官  李維心
右正本係照原本作成
本件不得上訴
中　　　華　　　民　　　國　　九十三　　年　　　十一　　月　　　十　　　日
                                          書記官    林梅珍
